【裁判字號】    98,訴,1384
【裁判日期】    981223
【裁判案由】    偽造有價證券等
【裁判全文】
臺灣高雄地方法院刑事判決              98年度訴字第1384號
公  訴  人  臺灣高雄地方法院檢察署檢察官
被      告  甲○○
選任辯護人  許淑清律師
            葉婉玉律師
上列被告因偽造有價證券等案件，經檢察官提起公訴（97年度偵
字第12486 號），本院判決如下：
    主  文
甲○○犯如附表1 所示之肆罪，各處如附表1 所示之刑。應執行
有期徒刑貳年，如附表1 所示宣告刑中之偽造本票及偽造印章，
均沒收之。
其餘被訴部分無罪。
    事  實
一、甲○○於民國95年2 月1 日，自任會首而邀集如附表2 所示
    之人參加合會，約定每會新臺幣（下同）1 萬元，每月1 日
    開標，並於95年6 月、96年3 月、96年9 月各加會1 次，連
    同會首在內共計26會份，採外標制，即得標之死會會員每月
    繳交1 萬元加計標息之款項，未得標之活會會員則按月繳交
    固定1 萬元之金額，得標人並應簽發本票與其他活會會員以
    供擔保（票面金額為1 萬元加計標息）。嗣於如附表3 所示
    之時間，甲○○因遭他人倒會，經濟陷入困難，竟基於意圖
    為自己不法所有而詐欺取財，及意圖供行使之用而偽造有價
    證券之犯意，利用會員未實際參與投標及彼此不甚熟悉之機
    會，分別以如附表3 所示之方式，向如附表3 所示之活會會
    員謊稱其他會員得標（過程中均未填寫標單投標），並利用
    其以不詳方式偽造之「康素貞」、「陳玟妤」、「王寶偵」
    印章各1 枚及其他4 名不詳之人之印章各1 枚（共計7 枚）
    ，在如附表3 所示本票之發票人欄內，蓋用該等印章產生如
    附表3 所示之偽造印文，而偽造如附表3 所示之本票共40張
    （每次偽造10張），再將該等偽造之本票，分別持向如附表
    3 所示之活會會員行使，致該等會員陷於錯誤，如數交付如
    附表3 所示之當月活會會款（每1 活會1 萬元）與甲○○，
    甲○○即以此手法詐得會款共計40萬元。嗣前開合會於96年
    10月間突然止會，該合會活會會員始發現上情。
二、案經丁○○、乙○○訴由臺灣高雄地方法院檢察署檢察官偵
    查起訴。
    理  由
壹、對於證據能力之判斷
一、按被告以外之人於審判外之言詞或書面陳述，除法律有規定
    者外，不得作為證據，刑事訴訟法第159 條第1 項定有明文
    。又被告以外之人於審判外之陳述，雖不符前4 條之規定，
    而經當事人於審判程序同意作為證據，法院審酌該言詞陳述
    或書面陳述作成時之情況，認為適當者，亦得為證據。當事
    人、代理人或辯護人於法院調查證據時，知有第159 條第1
    項不得為證據之情形，而未於言詞辯論終結前聲明異議者，
    視為有前項之同意，刑事訴訟法第159 條之5 亦定有明文。
    卷附告訴人林芬琴、證人戊○○所提出之本件合會會單上，
    由渠等所記載之內容，係被告以外之人於審判外之書面陳述
    ，而檢察官、被告甲○○及其辯護人，就上開書面陳述，未
    於本院審理過程中聲明異議，本院並審酌前開書面陳述作成
    時之情況正常，所取得過程並無瑕疵，且與本案相關之待證
    事實具有關連性，認適當作為證據，依前開刑事訴訟法第
    159 條之5 之規定，認上開陳述應具有證據能力。
二、次按，被告以外之人於偵查中向檢察官所為之陳述，除顯有
    不可信之情況者外，得為證據，刑事訴訟法第159 條之1 第
    2 項定有明文。本件告訴人丁○○、乙○○、證人丙○○、
    施孟宜、戊○○於檢察官偵查中所為之證述內容，業經渠等
    具結擔保其證詞之真實性，且經本院提示後，檢察官、被告
    及其辯護人，對上開證詞之證據能力不爭執，且綜合本案全
    部卷證，並無發現顯不可信之情事，復與本案相關之待證事
    實具有關連性，依前揭刑事訴訟法第159 條之1 第2 項規定
    ，自應具有證據能力。
三、本件告訴人林芬琴、證人戊○○所提出之合會會單本身及本
    票影本，係本件合會進行過程中所產生之資料，均屬物證，
    而非供述證據，不適用傳聞法則，且該等證據與被告本件犯
    行均有相當之關聯性，又非不法取得，自應具有證據能力。
貳、實體方面
（壹）有罪部分
一、訊據被告並未否認前揭犯罪事實，僅於本院審判程序中陳稱
    ：以前的事情伊都已經忘記了等語。被告之辯護人則為被告
    辯護稱：被告因患有重度憂鬱症且自殺不成，記憶力減退，
    對於相關事實已不復記憶，而因偽造有價證券罪之罪責較重
    ，且被告先前於偵訊中主張係經由證人施孟宜之授權，方開
    立相關本票，基於辯護人之立場，就此部分為被告作無罪之
    答辯等語。經查：
（一）前揭犯罪事實，業據被告於本院準備程序中坦承不諱（見
      院1 卷第45頁），核與證人丙○○於偵訊及本院審理中證
      述：伊有參加本件合會，使用的名義分別是「一葉」、「
      王寶偵」（伊妹妹的女兒）、「陳玟妤」（伊妹妹的女兒
      ）、「康素貞」（伊太太）、「施愛玲」（伊妹妹）等5
      會，於96年8 月之前，有標到1 個會，係於95年8 月1 日
      ，以「施愛玲」名義標得，但伊並未於96年4 月1 日、7
      月1 日，以「康素貞」名義得標，亦未於96年5 月1 日以
      「陳玟妤」名義、於96年6 月1 日以「王寶偵」名義得標
      ，且該4 次會期，被告都有向伊收取會款，而被告向伊收
      會款時，並會交付得標會員開的本票給伊，但於96年9 月
      4 日，被告有以自己名義開支票給伊，所以伊就將該等得
      標會員開的本票交還給被告。又伊於95年8 月1 日以「施
      愛玲」名義得標時，有交付以「施愛玲」名義開的本票給
      被告，當時伊是授權伊姪女施孟宜開票，而伊未曾授權被
      告開「康素貞」、「陳玟妤」、「王寶偵」等人名義的本
      票等語（見偵1 卷第39、40、56、58、70頁、本院2 卷第
      24至27頁）；證人施孟宜於偵訊中證述：卷附以「施愛玲
      」名義開立，發票日為95年8 月1 日之本票，是伊開好後
      交給被告，但卷附以「康素貞」名義開立，發票日分別為
      96 年4月1 日、96年7 月1 日，以「陳玟妤」名義開立，
      發票日為96年5 月1 日，以「王寶偵」名義開立，發票日
      為96年6 月1 日等本票，並非伊開立給被告，且該等本票
      上面的印章，也非「康素貞」、「陳玟妤」、「王寶偵」
      等人的印章等語（見偵1 卷第70、71頁）；告訴人丁○○
      於偵訊及本院審理中證述：伊有參加本件合會，1 會是用
      自己的名字參加，1 會是用伊兒子己○○的名字參加，該
      合會投標時並未使用標單，而伊參加的2 個會都還沒有得
      標，被告於96年4 至7 月，都有向伊收取會款，又被告向
      伊收會款時，都會拿該次得標人開的本票來收錢，嗣被告
      女兒有向伊拿走該等本票，說要幫伊收錢，但之後被告女
      兒人就不見了。又於96年9 月份的會開標之後，被告有說
      96年11月、12月的會要給伊及己○○標，但於96年10月1
      日，伊就找不到被告了等語（見偵1 卷第22、23、57頁、
      院2 卷第28至30頁）；告訴人乙○○於偵訊中證述：伊有
      參加本件合會，該合會投標時並未使用標單，而被告向伊
      收會款時，都會拿該次得標人開的本票來收錢等語（見偵
      1 卷第22、23頁）；證人戊○○於偵訊中證述：伊太太陳
      英笑有參加本件合會，但自96年4 月1 日起，因為伊太太
      生病，就由伊負責繳交會款，伊於96年4 至7 月，都有交
      付會款給被告，而被告也會交付得標會員簽發之本票給伊
      ，又伊太太的會並未得標，還是活會等語（見偵1 卷第39
      、57頁）相符，並有告訴人林芬琴、證人戊○○所提出，
      記載各期得標會員及標息之本件合會會單（見偵1 卷第30
      、44頁）及本件得標會員開立之本票影本（見偵1 卷第31
      至34頁、第45至51頁）在卷可稽，堪以認定。
（二）雖被告之辯護人為被告辯護人如前，然未能提出任何證據
      以實其說，且被告有前揭詐欺取財犯行乙事，要為辯護人
      所不否認，則在證人丙○○、戊○○、告訴人丁○○、乙○○均證述系爭合會得標會員需開立本票與活會會員之情
      形下，被告若未有偽造前揭本票再交付與系爭合會活會會
      員之行為，其如何掩飾其犯行不為系爭合會之活會會員所
      發覺？更遑論於「康素貞」、「陳玟妤」、「王寶偵」等
      人並未實際得標之情形下，又能無故取得證人施孟宜之授
      權，而開立「康素貞」、「陳玟妤」、「王寶偵」等人名
      義之本票。況且，被告此部分犯行，又有告訴人乙○○、
      證人戊○○所分別提出之偽造本票影本（見偵1 卷第33背
      面、第34頁、第50、51頁，內容如附表4 所示）及證人丙○○、施孟宜之前揭證詞可為佐證，是被告之辯護人前開
      所辯，顯與事實不符，自無可採。
（三）被告於如附表3 編號1 至4 所示之時間，向證人丙○○以
      外之系爭合會活會會員為上開詐欺行為時，依據告訴人林
      芬琴、證人戊○○所提出之前開本件合會會單及得標會員
      開立之本票影本所示，固係分別謊稱「於96年4 月1 日、
      96年7 月1 日係『康素貞』得標」、「於96年5 月1 日係
      『陳玟妤』得標」、「於96年6 月1 日係『王寶偵』得標
      」，並偽造「康素貞」、「陳玟妤」、「王寶偵」等人之
      本票，交付與證人丙○○以外之系爭合會活會會員，然因
      以「康素貞」、「陳玟妤」、「王寶偵」等人名義參加系
      爭合會者，即係證人丙○○本人，是被告於如附表3 編號
      1 至4 所示之時間，向證人丙○○為前揭詐欺行為時，自
      係以向其訛稱係「康素貞」、「陳玟妤」、「王寶偵」以
      外之系爭合會會員得標，並偽造其所謊稱得標會員名義之
      本票，交付與證人丙○○收受，然因被告及證人丙○○，
      對於96年4 月1 日至96年7 月1 日，被告向證人丙○○陳
      稱係何人得標、被告交付何人名義開立之本票與證人丙○○收受等情，均稱無法記憶，且相關本票證人丙○○又已
      交還被告，業如前述，是就被告此部分之犯行，僅得認定
      如前揭犯罪事實所示，附此敘明。另被告偽造前揭本票，
      依告訴人乙○○、證人戊○○所提出如附表4 所示偽造本
      票影本顯示，均是以在本票之發票人欄內，蓋用他人印章
      而產生印文之方式為之，衡情其偽造交付與證人丙○○收
      受之本票時，當係以同一手法所為；另依證人施孟宜上開
      證述，卷附如附表4 所示偽造本票上之「康素貞」、「陳
      玟妤」、「王寶偵」印文，均非蓋用「康素貞」、「陳玟
      妤」、「王寶偵」等人之印章所生，是被告自係偽造「康
      素貞」、「陳玟妤」、「王寶偵」等人之印章後，方能為
      前揭偽造「康素貞」、「陳玟妤」、「王寶偵」等3 人本
      票之犯行。又被告偽造交付與證人丙○○收受之本票部分
      ，按理亦應以同一手法為之，是被告另有偽造如附表3 所
      示4 名不詳人之印章之犯行。
（四）綜上，本件事證明確，被告前開犯罪事實，足堪認定。
二、核被告所為，均係犯刑法第201 條第1 項之偽造有價證券罪
    ，及同法第339 條第1 項之詐欺取財罪。其偽造印章及在本
    票上偽造印文之行為，均為偽造有價證券之部分行為（最高
    法院44年臺上字第864 號判例意旨參照），應為偽造有價證
    券之行為所吸收；而其行使偽造有價證券之輕度行為，亦為
    偽造有價證券之重度行為所吸收，均不另論罪。被告於如附
    表3 編號1 至4 所示之時間，為前開犯罪行為時，分別係基
    於同一犯罪計畫，同時偽造與得標時活會會員人數相當之本
    票（即各為10張），並持向各活會會員詐取會款，同時侵害
    多人法益及同時犯有上開2 罪，為想像競合犯，其上開4 時
    點所為犯行，均應分別依刑法第55條規定，從一重以偽造有
    價證券罪處斷。被告前揭偽造印章犯行及偽造如附表4 所示
    以外本票之偽造有價證券犯行，雖未經檢察官提起公訴，然
    此部分既與起訴部分，分別有前述吸收關係及想像競合犯之
    裁判上一罪關係，自為起訴效力所及，本院得一併審理，附
    此敘明。被告所犯上開4 起偽造有價證券罪間，犯罪時間不
    同，所侵害法益有別，顯係分別犯意而為，應予分論併罰。
    查被告固有前揭偽造有價證券犯行，惟其偽造該等有價證券
    之動機，係因前揭合會約定得標之死會會員，需簽發本票與
    活會會員作為擔保所致，並非欲持該等偽造之本票牟取其他
    不法利益，且其每次偽造本票之金額，均僅各計10萬元，金
    額非高，與列在同條項規定之偽造公債票、偽造公司股票等
    行為相較，被告偽造上開本票所生之犯罪危害輕微甚多，倘
    科以該項規定法定最輕本刑之3 年有期徒刑，猶屬過重，在
    客觀上足以引起一般之同情，顯有可堪憫恕之處，爰依刑法
    第59條規定，就其上開4 起偽造有價證券犯行，均予酌減其
    刑。爰審酌被告為貪圖不法利益，竟以前開方式詐取會款，
    並進而偽造他人本票，擾亂金融秩序，所為並無可取，且迄
    今未能與受損失之會員均達成和解，賠償渠等所受損害，然
    念及被告於本院審理中，並未否認犯行，態度尚可，復參以
    其各次犯行所詐得之金額均為10萬元，偽造之本票各為10張
    等一切情狀，分別量處如主文所示之刑，並審酌被告雖有前
    揭4 起偽造有價證券犯行，然其犯罪時間相近，且為該等犯
    行之動機均相同，而各次犯行之被害人多有重複，侵害法益
    對象未因其有4 次犯行而擴張甚多，復詐得共計40萬元款項
    ，總犯罪所得尚非甚鉅等情，定其應執行刑如主文所示，以
    示懲儆。至被告為如附表3 編號1 所示偽造有價證券犯行之
    犯罪時間，雖於中華民國96年罪犯減刑條例第2 條所定「96
    年4 月24日」之基準日之前，然被告該次犯行經本院所宣告
    之刑，既逾1 年6 月，依上開條例第3 條第1 項第15款規定
    ，自不得予以減刑，併此敘明。又附表3 所示之偽造本票共
    40張及被告偽造之印章共7 枚，均不能證明已滅失，應分別
    依刑法第205 條及第219 條規定宣告沒收。另前揭偽造之本
    票既已宣告沒收，則其上偽造之印文即無庸再為沒收之諭知
    ，併此敘明。
三、公訴意旨另以：被告於如附表3 編號1 至4 所示之時間，為
    前揭各起詐欺取財犯行時，除向如附表3 所示之系爭合會活
    會會員詐得各計10萬元之款項外，尚以上開方式向該合會得
    標之死會會員詐取會款，含上開各次10萬元之詐欺所得在內
    ，每次詐欺犯行各得款計27萬1500元，因認被告各次詐欺犯
    行逾10萬元部分，亦均涉犯刑法第339 條第1 項之詐欺取財
    罪嫌。惟按，參與合會之死會會員，乃係已得標而獲取該期
    全部會款之人，依合會契約之約定，無論日後係何人得標，
    該死會會員均有按期繳付會款之義務，並無被詐欺之問題，
    故會首冒標詐取會款，其詐欺所得之款項，應僅限於未得標
    會員（即活會會員）所繳納之會款（最高法院97年度台上字
    第5819號、96年度台上字第5715號判決意旨參照）。依據上
    開說明，公訴意旨認被告向系爭合會死會會員收取會款之行
    為亦涉犯詐欺罪嫌，即有未合。又公訴意旨所計算之上開27
    萬1500元金額，除系爭合會其他死會會員所應繳交之會款外
    ，尚另算入被告自己每期應繳交之1 萬元會款，此部分亦顯
    有誤會，無從認定係被告詐欺所得。因此，被告4 次詐欺取
    財犯行，僅各詐得10萬元款項，逾10萬元金額部分，尚無從
    論以詐欺取財罪，惟此部分若成立犯罪，依公訴意旨所示，
    亦與被告前開經本院論罪科刑之偽造有價證券犯行，分別具
    有想像競合犯之裁判上一罪關係，爰不另為無罪之諭知，附
    此敘明。
（貳）無罪部分
一、公訴意旨另以：被告基於意圖為自己不法所有之犯意，在自
    任會首之前揭合會中，利用會員未全部到場投標、觀看及會
    員間未彼此連絡之機會，於96年10月1 日，向告訴人乙○○
    、丁○○以外之其他系爭合會會員，謊稱該期係由告訴人丁○○之子己○○得標，致該合會會員陷於錯誤，交付總計25
    萬元之會款與被告，因認被告涉犯刑法第339 條第1 項之詐
    欺取財罪嫌。
二、按被告未經審判證明有罪確定前，推定其為無罪；犯罪事實
    ，應依證據認定之，無證據不得認定犯罪事實；而被告之自
    白，不得作為有罪判決之唯一證據，仍應調查其他必要之證
    據，以察其是否與事實相符。又不能證明被告犯罪者，應諭
    知無罪之判決，刑事訴訟法第154 條、第156 條第2 項、第
    301 條第1 項分別定有明文。次按，認定犯罪事實所憑之證
    據，雖不以直接證據為限，間接證據亦包括在內，然而無論
    直接證據或間接證據，其為訴訟上之證明，須於通常一般人
    均不致有所懷疑，而得確信其為真實之程度者，始得據為有
    罪之認定，倘其證明尚未達到此一程度，而有合理之懷疑存
    在時，即難遽採為不利被告之認定，最高法院著有76年臺上
    字第4986號判例可資參照。又依刑事訴訟法第161 條第1 項
    規定，檢察官就被告犯罪事實，應負舉證責任，並指出證明
    之方法。因此，檢察官對於起訴之犯罪事實，應負提出證據
    及說服之實質舉證責任。倘其所提出之證據，不足為被告有
    罪之積極證明，或其指出證明之方法，無從說服法院以形成
    被告有罪之心證，基於無罪推定之原則，自應為被告無罪判
    決之諭知，最高法院亦著有92年臺上字第128 號判例可參。
三、公訴意旨認被告涉犯前揭罪嫌，無非係以被告偵訊中之自白
    為據。訊據被告則未承認或否認有此部分之詐欺取財犯行，
    而於本院審判程序中陳稱：以前的事情伊都已經忘記了等語
    。經查，檢察官就被告涉犯此部分罪嫌所舉之證據，僅有被
    告於偵訊中之自白（見偵1 卷第17頁，然被告嗣於他次偵訊
    中，亦已否認有此犯行，見偵1 卷第23頁），依據前開刑事
    訴訟法第156 條第2 項之規定，已無從對被告為有罪之判決
    。況依卷內所存證據，除公訴意旨已排除之告訴人乙○○、
    丁○○外（渠等證詞見偵1 卷第22頁、本院2 卷第28、29
    頁），證人戊○○於偵訊中亦證稱被告未向其收取96年10月
    份之會款（見偵1 卷第40頁），而證人丙○○於本院審理中
    亦證述：被告說該合會最後3 個會（即96年10月至12月之3
    會）都要給伊標取，所以伊96年10月1 日以後，應該沒有再
    繳會款給被告等語（見院2 卷第26頁），此外，觀諸告訴人
    乙○○及證人戊○○所提供之前開合會會單，其上均未記載
    系爭合會於96年10月有何人得標，而告訴人乙○○及證人戊○○所提出之前揭本票影本，亦未有發票日期為96年10月1
    日者，再佐以告訴人丁○○於本院審理中證述：伊於96年10
    月1 日就找不到被告了等語（見院2 卷第29頁），堪認被告
    就系爭合會，僅進行至96年9 月間，要無於96年10月1 日，
    另向系爭合會會員詐取會款之行為。
四、綜上，檢察官認被告涉嫌前揭犯行所憑之證據，僅有被告於
    偵訊中自白，要無其他積極之證據足資佐證，自屬不能證明
    被告犯罪，依首開說明，自應為被告無罪之諭知。
據上論斷，應依刑事訴訟法第299 條第1 項前段、第301 條第1
項，刑法第201 條第1 項、第339 條第1 項、第55條、第59條、
第51條第5 款、第205 條、第219 條，刑法施行法第1 條之1 ，
判決如主文。
本案經檢察官周天畏到庭執行職務。
中    華    民    國    98    年    12    月    23    日
                  刑事第十七庭  審判長法  官  陳建和
                                      法  官  毛妍懿
                                      法  官  陳君杰
以上正本證明與原本無異。
如不服本判決應於收受送達後10日內向本院提出上訴書狀，並應
敘述具體理由；如未敘述上訴理由者，應於上訴期間屆滿後20日
內向本院補提理由書（均須按他造當事人之人數附繕本）「切勿
逕送上級法院」。
中    華    民    國    98    年    12    月    23    日
                                      書記官  紀龍年
附錄本判決論罪科刑法條：
刑法第201 條第1 項
意圖供行使之用，而偽造、變造公債票、公司股票或其他有價證
券者，處3 年以上10年以下有期徒刑，得併科3000元以下罰金。
刑法第339 條第1 項
意圖為自己或第3 人不法之所有，以詐術使人將本人或第3 人之
物交付者，處5 年以下有期徒刑、拘役或科或併科1000元以下罰
金。
附表1：
┌──┬────────┬────┬─────────────────┐
│編號│所為犯行        │所犯罪名│宣告刑                            │
├──┼────────┼────┼─────────────────┤
│ 1  │於如附表3 編號1 │偽造有價│處有期徒刑壹年捌月，如附表3 編號1 │
│    │所示時間，偽造有│證券罪  │所示之偽造本票共拾紙及偽造之「康素│
│    │價證券並詐取會款│        │貞」印章、某不詳之人之印章各壹枚，│
│    │之犯行          │        │沒收。                            │
├──┼────────┼────┼─────────────────┤
│ 2  │於如附表3 編號2 │偽造有價│處有期徒刑壹年捌月，如附表3 編號2 │
│    │所示時間，偽造有│證券罪  │所示之偽造本票共拾紙及偽造之「陳玟│
│    │價證券並詐取會款│        │妤」印章、某不詳之人之印章各壹枚，│
│    │之犯行          │        │沒收。                            │
├──┼────────┼────┼─────────────────┤
│ 3  │於如附表3 編號3 │偽造有價│處有期徒刑壹年捌月，如附表3 編號3 │
│    │所示時間，偽造有│證券罪  │所示之偽造本票共拾紙及偽造之「王寶│
│    │價證券並詐取會款│        │偵」印章、某不詳之人之印章各壹枚，│
│    │之犯行          │        │沒收。                            │
├──┼────────┼────┼─────────────────┤
│ 4  │於如附表3 編號4 │偽造有價│處有期徒刑壹年捌月，如附表3 編號4 │
│    │所示時間，偽造有│證券罪  │所示之偽造本票共拾紙及偽造之「康素│
│    │價證券並詐取會款│        │貞」印章、某不詳之人之印章各壹枚，│
│    │之犯行          │        │沒收。                            │
└──┴────────┴────┴─────────────────┘
附表2：
┌──┬────┬────────────┬────────┐
│編號│會員姓名│96年7 月31日前之投標情形│備註            │
├──┼────┼────────────┼────────┤
│ 1  │甲○○  │死會，95年2 月1 日得標  │                │
├──┼────┼────────────┼────────┤
│ 2  │黃麗香  │死會，96年3 月1 日得標  │                │
├──┼────┼────────────┼────────┤
│ 3  │一葉    │活會                    │實際會員為丙○○│
├──┼────┼────────────┼────────┤
│ 4  │王寶偵  │活會                    │實際會員為丙○○│
├──┼────┼────────────┼────────┤
│ 5  │吳佳鴻  │死會，95年6 月1 日得標  │                │
├──┼────┼────────────┼────────┤
│ 6  │乙○○  │活會                    │                │
├──┼────┼────────────┼────────┤
│ 7  │吳振南  │死會，95年9 月1 日得標  │                │
├──┼────┼────────────┼────────┤
│ 8  │陳玟妤  │活會                    │實際會員為丙○○│
├──┼────┼────────────┼────────┤
│ 9  │康素貞  │活會                    │實際會員為丙○○│
├──┼────┼────────────┼────────┤
│ 10 │謝武吉  │死會，95年11月1 日得標  │                │
├──┼────┼────────────┼────────┤
│ 11 │謝武吉  │活會                    │                │
├──┼────┼────────────┼────────┤
│ 12 │施愛玲  │死會，95年8 月1 日得標  │實際會員為丙○○│
├──┼────┼────────────┼────────┤
│ 13 │己○○  │活會                    │實際會員為丁○○│
├──┼────┼────────────┼────────┤
│ 14 │黃燮堯  │死會，95年4 月1 日得標  │                │
├──┼────┼────────────┼────────┤
│ 15 │丁○○  │活會                    │                │
├──┼────┼────────────┼────────┤
│ 16 │陳素燕  │死會，96年2 月1 日得標  │                │
├──┼────┼────────────┼────────┤
│ 17 │黃燮堯  │死會，95年12月1 日得標  │                │
├──┼────┼────────────┼────────┤
│ 18 │黃怡禎  │死會，95年7 月1 日得標  │                │
├──┼────┼────────────┼────────┤
│ 19 │吳世欽  │死會，95年5 月1 日得標  │                │
├──┼────┼────────────┼────────┤
│ 20 │呂瑞煌  │死會，96年3 月1 日得標  │                │
├──┼────┼────────────┼────────┤
│ 21 │陳英笑  │活會                    │96年4 月起，因病│
│    │        │                        │而由其配偶戊○○│
│    │        │                        │處理合會事宜    │
├──┼────┼────────────┼────────┤
│ 22 │呂文仁  │死會，95年6 月1 日得標  │                │
├──┼────┼────────────┼────────┤
│ 23 │黃貴金  │死會，95年3 月1 日得標  │                │
├──┼────┼────────────┼────────┤
│ 24 │黃思怡  │死會，95年10月1 日得標  │                │
├──┼────┼────────────┼────────┤
│ 25 │賴麗雲  │死會，96年1 月1 日得標  │                │
├──┼────┼────────────┼────────┤
│ 26 │謝武吉  │活會                    │                │
└──┴────┴────────────┴────────┘
附表3：
┌──┬──┬─────┬────┬───────┬───────┬─────┐
│編號│時間│遭詐騙人  │詐騙方式│偽造之本票    │詐得金額      │偽造之印文│
├──┼──┼─────┼────┼───────┼───────┼─────┤
│ 1  │96年│丁○○（2 │謊稱會員│發票日96年4 月│向丁○○、謝武│在左揭本票│
│    │4 月│活會）、林│「康素貞│1 日，發票人「│吉詐得各2 萬元│發票人欄偽│
│    │1 日│芳琴、謝武│」以700 │康素貞」，票面│、向乙○○、劉│造「康素貞│
│    │    │吉（2 活會│元標得該│金額1 萬700 元│文皆詐得各1 萬│」印文共計│
│    │    │）、戊○○│期會款  │之本票共6 紙  │元（共6 萬元）│6 枚      │
│    │    ├─────┼────┼───────┼───────┼─────┤
│    │    │丙○○（4 │謊稱某不│發票日96年4 月│向丙○○詐得4 │在左揭本票│
│    │    │活會）    │詳會員以│1 日，發票人不│萬元          │發票人欄偽│
│    │    │          │700 元標│詳，票面金額1 │              │造某不詳會│
│    │    │          │得該期會│萬700 元之本票│              │員印文共計│
│    │    │          │款      │共4紙         │              │4 枚      │
├──┼──┼─────┼────┼───────┼───────┼─────┤
│ 2  │96年│丁○○（2 │謊稱會員│發票日96年5月1│向丁○○、謝武│在左揭本票│
│    │5 月│活會）、林│「陳玟妤│日，發票人「陳│吉詐得各2 萬元│發票人欄偽│
│    │1 日│芳琴、謝武│」以700 │玟妤」，票面金│、向乙○○、劉│造「陳玟妤│
│    │    │吉（2 活會│元標得該│額1 萬700 元之│文皆詐得各1 萬│」印文共計│
│    │    │）、戊○○│期會款  │本票共6 紙    │元（共6 萬元）│6枚       │
│    │    ├─────┼────┼───────┼───────┼─────┤
│    │    │丙○○（4 │謊稱某不│發票日96年5 月│向丙○○詐得4 │在左揭本票│
│    │    │活會）    │詳會員以│1 日，發票人不│萬元          │發票人欄偽│
│    │    │          │700 元標│詳，票面金額1 │              │造某不詳會│
│    │    │          │得該期會│萬700 元之本票│              │員印文共計│
│    │    │          │款      │共4 紙        │              │4 枚      │
├──┼──┼─────┼────┼───────┼───────┼─────┤
│ 3  │96年│丁○○（2 │謊稱會員│發票日96年6 月│向丁○○、謝武│在左揭本票│
│    │6 月│活會）、林│「王寶偵│1 日，發票人「│吉詐得各2 萬元│發票人欄偽│
│    │1 日│芳琴、謝武│」以700 │王寶偵」，票面│、向乙○○、劉│造「王寶偵│
│    │    │吉（2 活會│元標得該│金額1 萬700 元│文皆詐得各1 萬│」印文共計│
│    │    │）、戊○○│期會款  │之本票共6 紙  │元（共6 萬元）│6枚       │
│    │    ├─────┼────┼───────┼───────┼─────┤
│    │    │丙○○（4 │謊稱某不│發票日96年6 月│向丙○○詐得4 │在左揭本票│
│    │    │活會）    │詳會員以│1 日，發票人不│萬元          │發票人欄偽│
│    │    │          │700 元標│詳，票面金額1 │              │造某不詳會│
│    │    │          │得該期會│萬700 元之本票│              │員印文共計│
│    │    │          │款      │共4 紙        │              │4 枚      │
├──┼──┼─────┼────┼───────┼───────┼─────┤
│ 4  │96年│丁○○（2 │謊稱會員│發票日96年7 月│向丁○○、謝武│在左揭本票│
│    │7 月│活會）、林│「康素貞│1 日，發票人「│吉詐得各2 萬元│發票人欄偽│
│    │1 日│芳琴、謝武│」以700 │康素貞」，票面│、向乙○○、劉│造「康素貞│
│    │    │吉（2 活會│元標得該│金額1 萬700 元│文皆詐得各1 萬│」印文共計│
│    │    │）、戊○○│期會款  │之本票共6 紙  │元（共6 萬元）│6 枚      │
│    │    ├─────┼────┼───────┼───────┼─────┤
│    │    │丙○○（4 │謊稱某不│發票日96年7 月│向丙○○詐得4 │在左揭本票│
│    │    │活會）    │詳會員以│1 日，發票人不│萬元          │發票人欄偽│
│    │    │          │700 元標│詳，票面金額1 │              │造某不詳會│
│    │    │          │得該期會│萬700 元之本票│              │員印文共計│
│    │    │          │款      │共4 紙        │              │4 枚      │
└──┴──┴─────┴────┴───────┴───────┴─────┘
附表4：
┌──┬───────┬─────┬────┬──────┐
│編號│發票日        │票號      │發票人  │票面金額    │
├──┼───────┼─────┼────┼──────┤
│ 1  │96年4 月1 日  │No351032  │康素貞  │1 萬700 元  │
├──┼───────┼─────┼────┼──────┤
│ 2  │96年4 月1 日  │No351033  │康素貞  │1 萬700 元  │
├──┼───────┼─────┼────┼──────┤
│ 3  │96年5 月1 日  │No351042  │陳玟妤  │1 萬700 元  │
├──┼───────┼─────┼────┼──────┤
│ 4  │96年5 月1 日  │No351043  │陳玟妤  │1 萬700 元  │
├──┼───────┼─────┼────┼──────┤
│ 5  │96年6 月1 日  │No238132  │王寶偵  │1 萬700 元  │
├──┼───────┼─────┼────┼──────┤
│ 6  │96年6 月1 日  │No238133  │王寶偵  │1 萬700 元  │
├──┼───────┼─────┼────┼──────┤
│ 7  │96年7 月1 日  │No355928  │康素貞  │1 萬700 元  │
├──┼───────┼─────┼────┼──────┤
│ 8  │96年7 月1 日  │No355929  │康素貞  │1 萬700 元  │
└──┴───────┴─────┴────┴──────┘


司法院資訊處製作；財團法人民間司法改革基金會備份。
